---
title: "Data Cleaning per la Ricerca Clinica"
subtitle: "Verifiche formative rapide"
description: "Tutorial per sperimentarsi sull'utilizzo degli strumenti descritti durante il corso _**Data cleaning per la ricerca clinica**_ per una corretta e completa importazione di basi di dati in R da fonti esterne (principalmente file `.csv` o fogli Excel)."
author: "Corrado Lanera"
output:
  learnr::tutorial:
    progressive: true
    allow_skip: true
runtime: shiny_prerendered
---

```{r setup, include=FALSE}
library(learnr)
library(gradethis)
library(tidyverse)

knitr::opts_chunk$set(echo = FALSE)
gradethis::gradethis_setup(
    pass.praise = TRUE,
    fail.encourage = TRUE,
    fail.hint = TRUE
)
```



## Importazione

Rispondi alle seguenti domande.

### A

```{r import}
quiz(caption = "XXX-quiz",
  question("q",
           
    answer("a",
           correct = TRUE,
           message = random_praise()),
    
    answer("b",
           message = ""),
    
    answer("c",
           message = ""),
    
    answer("d",
           message = ""),
    
    try_again = random_encouragement(),
    allow_retry = TRUE,
    random_answer_order = TRUE
  )
)
```




## Espressioni regolari

Rispondi alle seguenti domande.




## `{unheadr}`

Rispondi alle seguenti domande.




## Tidy data

Rispondi alle seguenti domande.




## Numeri

Rispondi alle seguenti domande.


### A

```{r numbers}
quiz(caption = "XXX-quiz",
  question("q",
           
    answer("a",
           correct = TRUE,
           message = random_praise()),
    
    answer("b",
           message = ""),
    
    answer("c",
           message = ""),
    
    answer("d",
           message = ""),
    
    try_again = random_encouragement(),
    allow_retry = TRUE,
    random_answer_order = TRUE
  )
)
```




### Ce l'hai fatta!!!

###

Hai risposto a tutto e quindi ora padroneggi:

- a

- b

- c
  

Congratulazioni!!
  

Grazie mille per aver partecipato a questo corso!

___\@CorradoLanera___






```{r quiz-template, eval=FALSE, include=FALSE}
quiz(caption = "XXX-quiz",
  question("q",
           
    answer("a",
           correct = TRUE,
           message = random_praise()),
    
    answer("b",
           message = ""),
    
    answer("c",
           message = ""),
    
    answer("d",
           message = ""),
    
    try_again = random_encouragement(),
    allow_retry = TRUE,
    random_answer_order = TRUE
  )
)
```


<!-- * Submit `1+1` to receive a correct grade. -->
<!-- ```{r ex-template-code, include = FALSE, exercise = TRUE, eval=FALSE, exercise.lines = 3} -->

<!-- ``` -->


```{r ex-template-code-hint-1, eval=FALSE, include = FALSE}
# start typing
1
```

```{r ex-template-code-hint-2, eval=FALSE, include = FALSE}
# next
1 + 
```

```{r ex-template-code-solution, eval=FALSE, include = FALSE}
1 + 1
```


```{r ex-template-check, eval=FALSE, include=FALSE}
grade_result(pass_if(~{
  ref <- 2
  identical(.result, ref)
  
}), incorrect = "Wrong answer.")
```







<!-- ```{r blank, exercise = TRUE, exercise.blanks = "___+", eval = FALSE, include = FALSE} -->
<!-- 1 + ____ -->
<!-- ``` -->



```{r blank-solution, eval = FALSE, include = FALSE}
1 + 3
```

```{r blank-code-check, eval = FALSE, include = FALSE}
grade_code()
```

