---
title: "Data Cleaning per la Ricerca Clinica"
subtitle: "Verifiche formative rapide"
description: "Tutorial per sperimentarsi sull'utilizzo degli strumenti descritti durante il corso _**Data cleaning per la ricerca clinica**_ per una corretta e completa importazione di basi di dati in R da fonti esterne (principalmente file `.csv` o fogli Excel)."
author: "Corrado Lanera"
output:
  learnr::tutorial:
    progressive: true
    allow_skip: true
runtime: shiny_prerendered
---

```{r setup, include=FALSE}
library(learnr)
library(gradethis)
library(tidyverse)

knitr::opts_chunk$set(echo = FALSE)
gradethis::gradethis_setup(
    pass.praise = TRUE,
    fail.encourage = TRUE,
    fail.hint = TRUE
)
```



## Importazione

Rispondi alle seguenti domande.

### Dati mancanti

```{r missing}
quiz(caption = "Come segnalare alle funzioni di import come sono codificati nel file sorgente i dati mancanti.",
  question('
Se tra le celle di un file Excel troviamo sia campi vuoti che alcuni riempiti con il simbolo `-`, cosa (se) dobbiamo passare all\'argomento
riportato qui sotto con `___` per fare in modo che entrambi vengano correttamente importati come `NA`?

 ```r
library(tidyverse)
library(readxl)

db <- read_excel("<path/to/file.xlsx>", na = ___)
 ```


',
           
    answer('`c("", "-")`',
           correct = TRUE,
           message = random_praise()),
    
    answer('`c("-")`',
           message = "Attribuendo un valore di al paramentro `na = ` sostituiamo, e non _aggiungiamo_, quanto definizmo noi al/ai valori già presenti di default per tale argomento."),
    
    answer('Nulla, va bene il/i valore/i di default',
           message = 'Il valore di default è il campo vuoto, che lo rappresentiamo con una stringa vuota: `""`'),
    
    answer('`NA`',
           message = "`NA` è il valore che vogliamo inserire per codificare i dati mancanti, non quello che 'leggiamo' nei dati sorgente"),
    
    try_again = random_encouragement(),
    allow_retry = TRUE,
    random_answer_order = TRUE
  )
)
```


### Righe e colonne mancanti

< da aggiungere in futuro >




### Uniformità nomi colonne

< da aggiungere in futuro >



## Espressioni regolari

Rispondi alle seguenti domande.


### Carattere Jolly

```{r jolly}
quiz(caption = "Il punto `.` nelle espressioni regolari rappresenta un generico carattere, ma come lo sfruttiamo e come si differenzia tra l\'espressione e il testo?",
  question('Che stringa restituisce la chiamata seguente?

  ```r
  library(stringr)
  
  str_replace("pun.to", ".", "o")
  ```
',
           
    answer('"oun.to"',
           correct = TRUE,
           message = random_praise()),
    
    answer('"punoto"',
           message = "Il punto nell'espressione regolare è un giolli che rappresenta un carattere qualsiasi e non un 'vero' punto, se vuoi cercare un 'vero' punto, devi anteporre, nell'espressione regolare un backslash (in R quindi due), per esempio: `str_replace(\"pun.to\", \"\\\\.\", \"o\")`"),
    
    answer('"oooooo"',
           message = '`str_replace` trova solo la prima occorrenza che soddisfa il pattern descritto dall\'espressione regolare, e non tutte.'),
    
    answer('"pun.t."',
           message = "Il secondo argomento di `str_replace` è il pattern e il terzo la stringa da usare per sostiuire la porzione corrispondente a quella descritta dall'espressione regolare; non viceversa."),
    
    try_again = random_encouragement(),
    allow_retry = TRUE,
    random_answer_order = TRUE
  )
)
```

### Scorciatoie

```{r scorciatoie}
quiz(caption = "Nel pacchetto `{stringr}` sono presenti numerose funzioni utili come scorciatoie per non scrivere ogni volta (rischiando quindi anche di sbagliare) espressioni regolari complesse ma per assolvere compiti comuni. Vediamone qualcuna.",
  question('Come possiamo eliminare gli spazi in eccesso nella stringa:

  ```r
  s <- "  Espressioni  Regolari  "
  
  ```
',
           
    answer('`str_squish(s)`',
           correct = TRUE,
           message = random_praise()),
    
    answer('`str_trim(s)`',
           message = "`str_trim` elimina solo gli spazi all'inizio e alla fine, non anche quelli in eccesso ridondanti in mezzo al testo"),
    
    answer('`str_replace(s, " ", "")`',
           message = 'In questo modo eliminiamo solo (e sempre) il primo spazio (se presente), potrebbe non essere uno spazio ridondante né superfluo.'),
    
    answer('`str_replace_all(s, " ", "")`',
           message = "In questo modo eliminiamo tutti gli spazi presenti nella stringa, indipendentemente dal fatto che siano o meno ridondanti."),
    
    try_again = random_encouragement(),
    allow_retry = TRUE,
    random_answer_order = TRUE
  )
)
```

## `{unheadr}`

Rispondi alle seguenti domande.

### Intestazioni

```{r header}
quiz(caption = "Nel pacchetto `{unheadr}` sono presenti funzioni utili per \"aggiustare\" problematiche legate alle intestazioni (raggruppate o spezzate su più righe).",
  question('Come possiamo importare correttamente la seguente tabella?

  ID | Peso | Altezza
  ---|------|--------
     | (KG) | (KG)
  1  |    70| 170
  2  |    80| 180


',
           
    answer('`read_xlsx("test.xlsx") |> mash_colnames(1)`',
           correct = TRUE,
           message = random_praise()),
    
    answer('`read_xlsx("test.xlsx") |> mash_colnames(2)`',
           message = "La riga di intestazione non viene contata da `mash_colnames` tra quelle da comprimere (anche se viene compressa anch'essa)"),
    
    answer('`read_xlsx("test.xlsx") |> unbreak_vals("\\(", B) |> unbreak_vals("\\(", C)`',
           message = 'Facendo collassare i valori collassiamo una colonna per volta, mettendo a `NA` tutto il resto.'),
    
    answer('`read_xlsx("test.xlsx", skip=1)`',
           message = "se evitiamo di importare la prima riga, non possiamo più utilizzarla."),
    
    try_again = random_encouragement(),
    allow_retry = TRUE,
    random_answer_order = TRUE
  )
)
```



### Valori spezzati e raggruppati

```{r valori}
quiz(caption = "Nel pacchetto `{unheadr}` sono presenti funzioni utili per \"aggiustare\" anche problematiche legate ai dati (raggruppati tra le righe o con valori spezzati tra più righe).",
  question('Come possiamo riattaccare i valori "very" e "bed" nella seguente tabella (ipotizzando sia memorizzata in una variabile `df`)?

  A     |  B
  ------|-----
  "good"| 1
  "bad" | 2
  "very"| 3
  "bad" | NA

',
           
    answer('`unbreak_rows(df, "very", A)`',
           correct = TRUE,
           message = random_praise()),
    
    answer('`unbreak_rows(df, "very", "A")`',
           message = "La colonna identificata accetta solo la notazione senza virgolette"),
    
    answer('`unbreak_rows(df, "bad", A)`',
           message = '`unbreak_rows` riunisce valori spezzatti a partire dalle righe identificate dall\'espressione regolare a scendere.'),
    
    answer('`unbreak_vals(df, "bad", A, AA)`',
           message = "In questo modo riattacchiamo ai valori della riga superiore tute le righe che contengono \"bad\" nella colonna identificata"),
    
    try_again = random_encouragement(),
    allow_retry = TRUE,
    random_answer_order = TRUE
  ),
  question('Come possiamo riattaccare i valori delle misure con le loro unità (ipotizzando sia memorizzata in una variabile `df`)?

  ID |Peso| Altezza
  ---|----|--------
  1  |"70"| "170"
  NA |"kg"| "cm"
  2  |"80"| "180"
  NA |"kg"| "cm"


',
           
    answer('`unbreak_rows(df, "^[0-9]", Peso)`',
           correct = TRUE,
           message = random_praise()),
    
    answer('`unbreak_vals(df, "^[a-z]", Peso, Peso_fixed)`',
           message = "Facendo risalre solo il valore, le unità relartive all\'altezza si perdono."),
    
    answer('`unbreak_rows(df, "^[a-z]", Peso)`',
           message = '`unbreak_rows` identifica la prima riga da cui partire per l\'unione delle celle.'),
    
    answer('`unbreak_rows(df, "kg", "Peso")`',
           message = "La colonna identificata va riportata solo senza virgolette."),
    
    try_again = random_encouragement(),
    allow_retry = TRUE,
    random_answer_order = TRUE
  ),
    question('Come possiamo riattaccare i valori dei pazienti con i loro ID (ipotizzando sia memorizzata in una variabile `df`)?

  ID         |Peso|Altezza
  -----------|----|-------
  "1a"       |"70"|"170"  
  "(Judy)"   |NA  |NA     
  "b2"       |"80"|"180"
  "(Mark)"   |NA  |NA   
  "3c (jade)"|"90"|"190"
  

',
           
    answer('`unbreak_vals(df, "^\\(", ID, id_name)`',
           correct = TRUE,
           message = random_praise()),
    
    answer('`unbreak_vals(df, "^[a-zA-Z0-9]", ID, id_name)`',
           message = "In questo modo vengono alzate tutte le righe qui riportate in posizione dispari (prima terza e quinta) su quella superiore (non presente per la prima riga)"),
    
    answer('`unbreak_rows(df, "^[a-zA-Z0-9]", ID)`',
           message = '`L\'ultima cella riporta un numero iniziale nella colonna identificata e quindi si sta chiedendo in questo modo di unirla alla riga sottostante... che noon c\'è.'),
    
    answer('`unbreak_vals(df, "^[a-zA-Z]", ID, id_name)`',
           message = "`unbreak_vals` identifica la parte terminale dei valori spezzati, non quella nella prima riga di questi."),
    
    try_again = random_encouragement(),
    allow_retry = TRUE,
    random_answer_order = TRUE
  ),
    question('Come possiamo rendere espliciti i raggruppamenti effettuati tra i dati della seguente tabella (ipotizzando sia memorizzata in una variabile `df`)?

  ID           |Peso | Altezza
  -------------|-----|--------
  "Placebo"    |NA   |NA
  "1"          |"60" |"160"
  "2"          |"70" |"170"
  "Trattamento"|NA   |NA
  "1"          |"80" |"180"
  "2"          |"90" |"190"


',
           
    answer('`unbreak_vals(d`',
           correct = TRUE,
           message = random_praise()),
    
    answer('`unbreak_rows(df, "Placebo|Trattamento", ID)`',
           message = "In questo modo solleviamo i valori del primo paziente sotto al gruppo a riempire le celle mancanti superiori, noi vogliamo eliminare i gruppi così riportati e metterli in una loro propria colonna."),
    
    answer('`unbreak_vals(df, "Placebo|Trattamento", ID, Braccio)`',
           message = 'I nomi dei gruppi non sono spezzati su più righe, ma ci sono più gruppi ciascuno riportato in una riga in mezzo ai dati, noi vogliamo eliminare i gruppi così riportati e metterli in una loro propria colonna.'),
    
    answer('`untangle2(df, "^[0-9]", ID, "Braccio")`',
           message = "I numeri rappresentano gli id dei pazienti in ciascun gruppo, e non i gruppi in cui sono suddivisi."),
    
    try_again = random_encouragement(),
    allow_retry = TRUE,
    random_answer_order = TRUE
  )
)
```


## Tidy data

Rispondi alle seguenti domande.


< da aggiungere in futuro >

## Numeri

Rispondi alle seguenti domande.

< da aggiungere in futuro >

### A

```{r numbers}
quiz(caption = "XXX-quiz",
  question("q",
           
    answer("a",
           correct = TRUE,
           message = random_praise()),
    
    answer("b",
           message = ""),
    
    answer("c",
           message = ""),
    
    answer("d",
           message = ""),
    
    try_again = random_encouragement(),
    allow_retry = TRUE,
    random_answer_order = TRUE
  )
)
```




### Ce l'hai fatta!!!

###

Hai risposto a tutto e quindi ora padroneggi:

- a

- b

- c
  

Congratulazioni!!
  

Grazie mille per aver partecipato a questo corso!

___\@CorradoLanera___






```{r quiz-template, eval=FALSE, include=FALSE}
quiz(caption = "XXX-quiz",
  question("q",
           
    answer("a",
           correct = TRUE,
           message = random_praise()),
    
    answer("b",
           message = ""),
    
    answer("c",
           message = ""),
    
    answer("d",
           message = ""),
    
    try_again = random_encouragement(),
    allow_retry = TRUE,
    random_answer_order = TRUE
  )
)
```


<!-- * Submit `1+1` to receive a correct grade. -->
<!-- ```{r ex-template-code, include = FALSE, exercise = TRUE, eval=FALSE, exercise.lines = 3} -->

<!-- ``` -->


```{r ex-template-code-hint-1, eval=FALSE, include = FALSE}
# start typing
1
```

```{r ex-template-code-hint-2, eval=FALSE, include = FALSE}
# next
1 + 
```

```{r ex-template-code-solution, eval=FALSE, include = FALSE}
1 + 1
```


```{r ex-template-check, eval=FALSE, include=FALSE}
grade_result(pass_if(~{
  ref <- 2
  identical(.result, ref)
  
}), incorrect = "Wrong answer.")
```







<!-- ```{r blank, exercise = TRUE, exercise.blanks = "___+", eval = FALSE, include = FALSE} -->
<!-- 1 + ____ -->
<!-- ``` -->



```{r blank-solution, eval = FALSE, include = FALSE}
1 + 3
```

```{r blank-code-check, eval = FALSE, include = FALSE}
grade_code()
```

