---
title: "Materiale"
description: |
  Qui puoi trovare tutto il materiale utile per il corso.
output: 
  distill::distill_article:
    toc: true
---



```{r setup, include=FALSE}
knitr::opts_chunk$set(echo = FALSE)
```

```{r xaringanExtra, echo=FALSE}
xaringanExtra::use_xaringan_extra(c(
    "panelset", "clipboard"
))
```

## Ambiente di lavoro remoto {#rs-cloud}

+ [RStudio Cloud workspace](https://bit.ly/datacleaning-cra)

<aside>
Il link allo spazio di lavoro [RStudio Cloud](https://rstudio.cloud/) sarà attivo durante il corso.
</aside>


## Materiale


<aside>
Il materiale sarà reso disponibile dal giorno del corso.
</aside>


### Slides


#### [Introduzione](slides/01-introduzione.html)

```{r embed-intro, echo=FALSE}
xaringanExtra::embed_xaringan("slides/01-introduzione.html")
```

#### [Importazione](slides/02-importazione.html)

```{r embed-import, echo=FALSE}
xaringanExtra::embed_xaringan("slides/02-importazione.html")
```

#### [Espressioni Regolari](slides/03-regexp.html)

```{r embed-regexp, echo=FALSE}
xaringanExtra::embed_xaringan("slides/03-regexp.html")
```

#### [{unheadr}](slides/04-unheadr.html)

```{r embed-unheadr, echo=FALSE}
xaringanExtra::embed_xaringan("slides/04-unheadr.html")
```

+ [~~05: Tidy-data~~]()
+ [~~06: Numeri~~]()
+ [~~07: Outro~~]()


### Sfide

+ [02: Importazione](esercizi/02_ex-importazione.R)
+ [04a: Intestazioni raggruppate e spezzate](esercizi/04a_ex-unheadr-headers.R)
+ [04b: Valori e osservazioni raggruppate e spezzate](esercizi/04b_ex-unheadr-mash.R)

+ [~~05a: Ridondanza implicita~~]()
+ [~~05b: Valori nelle intestazioni~~]()
+ [~~05c: Valori multipli assemblati~~]()
+ [~~06a: Punti, e virgole~~]()
+ [~~06b: Percentuali~~]()

+ [Caso studio completo](esercizi/caso-studio-completo.R)

### Soluzioni proposte

+ [02: Importazione](esercizi/soluzioni/02_sol-importazione.R)
+ [04a: Intestazioni raggruppate e spezzate](esercizi/soluzioni/04a_sol-unheadr-headers.R)
+ [04b: Valori e osservazioni raggruppate e spezzate](esercizi/soluzioni/04b_sol-unheadr-mash.R)

+ [~~05a: Ridondanza implicita~~]()
+ [~~05b: Valori nelle intestazioni~~]()
+ [~~05c: Valori multipli assemblati~~]()
+ [~~06a: Punti, e virgole~~]()
+ [~~06b: Percentuali~~]()

+ [Caso studio completo](esercizi/soluzioni/soluzione_caso-studio-completo.R)
