---
title: "Materiale"
description: |
  Qui puoi trovare tutto il materiale utile per il corso.
output: 
  distill::distill_article:
    toc: true
---



```{r setup, include=FALSE}
knitr::opts_chunk$set(echo = FALSE)
```

```{r xaringanExtra, echo=FALSE}
xaringanExtra::use_xaringan_extra(c(
    "panelset", "clipboard"
))
```

## Ambiente di lavoro remoto {#rs-cloud}

+ [RStudio Cloud workspace](https://bit.ly/datacleaning-cra)

<aside>
Il link allo spazio di lavoro [RStudio Cloud](https://rstudio.cloud/) sarà attivo durante il corso.
</aside>


## Materiale


<aside>
Il materiale sarà reso disponibile dal giorno del corso.
</aside>


### Slides


#### [Introduzione](slides/01-introduzione.html)

```{r embed-intro, echo=FALSE}
xaringanExtra::embed_xaringan("slides/01-introduzione.html")
```

#### [Importazione](slides/02-importazione.html)

```{r embed-import, echo=FALSE}
xaringanExtra::embed_xaringan("slides/02-importazione.html")
```

+ [~~03: Espressioni Regolari~~]()
+ [~~04: {unheadr}~~]()
+ [~~05: Tidy-data~~]()
+ [~~06: Numeri~~]()
+ [~~07: Outro~~]()


### Sfide

+ [02: Importazione](esercizi/02_ex-importazione.R)

+ [~~03a: Regexp: modificare~~]()
+ [~~03b: Regexp: compattare~~]()
+ [~~03c: Regexp: grafia delle lettere~~]()
+ [~~04a: Intestazioni raggruppate e spezzate~~]()
+ [~~04b: Valori spezzati~~]()
+ [~~04c: Raggruppamenti nei dati~~]()
+ [~~05a: Ridondanza implicita~~]()
+ [~~05b: Valori nelle intestazioni~~]()
+ [~~05c: Valori multipli assemblati~~]()
+ [~~06a: Punti, e virgole~~]()
+ [~~06b: Percentuali~~]()

+ [Caso studio completo](esercizi/caso-studio-completo.R)

### Soluzioni proposte

+ [02: Importazione](esercizi/soluzioni/02_sol-importazione.R)

+ [~~03a: Regexp: modificare~~]()
+ [~~03b: Regexp: compattare~~]()
+ [~~03c: Regexp: grafia delle lettere~~]()
+ [~~04a: Intestazioni raggruppate e spezzate~~]()
+ [~~04b: Valori spezzati~~]()
+ [~~04c: Raggruppamenti nei dati~~]()
+ [~~05a: Ridondanza implicita~~]()
+ [~~05b: Valori nelle intestazioni~~]()
+ [~~05c: Valori multipli assemblati~~]()
+ [~~06a: Punti, e virgole~~]()
+ [~~06b: Percentuali~~]()

+ [Caso studio completo](esercizi/soluzioni/soluzione_caso-studio-completo.R)



<!-- ### Note collaborative -->

<!-- Durante il corso, useremo [questo pad](https://etherpad.wikimedia.org/p/20211013-datacleaning_cra) collaborativo per chattare e prendere appunti, oltre che per poter condividere link o piccoli blocchetti di codice.^[Il pad collaborativo è messo a disposizione gratuitamente da [Wikimedia](https://www.wikimedia.org/) attraverso l'editor collaborativo [Etherpad](https://etherpad.org/).] -->
